* SPICE Макромодель BTS141 с учетом входной емкости и реальных задержек (5-10 мкс)
* Выводы (Pins): 1:IN (Вход/Затвор)  2:OUT (Выход/Сток)  3:GND (Земля/Исток)
.SUBCKT BTS141 1 2 3
* Реальная входная емкость по даташиту
Cin   1  3  150p
Rin   1  3  100k

* Цепь формирования внутренней задержки переключения (затягивание фронтов)
Rint  1  22 4.7k
Cint  22 3  1.5n

* Силовой каскад
M1    20 22 3  3 NMOS1
Rds   2  20 18m

* Параметры силового транзистора (RDS_on ~28 mOhm)
.MODEL NMOS1 NMOS (LEVEL=3 VTO=2.1 KP=45 RS=5m RD=5m CGS=100p CGD=50p)

* Ограничение тока (~25A)
B_Ilimit 2 20 I=LIMIT(I(Rds), -25, 25)

* Защитный стабилитрон по выходу (~60V)
Dclamp 3 2 D_Zener
.MODEL D_Zener D (BV=60 IBV=1m RS=0.1)

* Защитный диод (Body Diode)
Dbody 3 2 D_Body
.MODEL D_Body D (IS=1e-12 RS=10m N=1.05)
.ENDS

