* Макромодель LDO стабилизатора AMS1117-3.3 / AP1117-3.3 (+3.3V, 1A) для ngspice
* Выводы: IN GND OUT
.subckt AMS1117_33 IN GND OUT

* --- Собственное потребление микросхемы (Quiescent Current ~ 5мА) ---
I_Q IN GND 5mA

* --- Эмуляция LDO Dropout (Падение напряжения ~ 1.2V) ---
* Микросхема выходит на режим 3.3V, когда входное напряжение V(IN) >= 4.5V.
* Если вход меньше 4.5V, выходной уровень равен V(IN) - 1.2V.
E_REG INT_V GND VALUE = { MIN(V(IN,GND) - 1.2, 3.3) }

* --- Выходной каскад и защита от перегрузки по току (Current Limit ~ 1.2A) ---
* Внутреннее сопротивление регулирующего транзистора
E_OUT INT_OUT GND INT_V GND 1.0
R_LIMIT INT_OUT OUT 0.15

* Нелинейное ограничение тока: при превышении тока ~1.2 А напряжение падает.
B_CLAMP INT_OUT OUT I = { (I(E_OUT) > 1.2) ? ((I(E_OUT) - 1.2) * 20) : 0 }

* --- Эквивалентная емкость на выходе ---
* Стабилизаторы AMS1117 чувствительны к ESR выходного конденсатора.
* Встроена базовая емкость 10 мкФ. На реальной схеме рекомендуется ставить тантал или электролит.
C_OUT OUT GND 10uF

.ends AMS1117_33
