* HYG012N03 — поведенческая модель внешнего ШИМ-ключа вентилятора для Ngspice
* (HUAYI, 30В/250А, RDS(on) ≈ 1.2 мОм при VGS=12В, VGS(th)≈1.5В)
*
* Реализована как субсхема (а не Level-1 .model): гладкая, ограниченная
* передаточная характеристика канала сходится в жёстких переходных процессах
* 4кГц ШИМ (Level-1 с KP~196 в таких условиях даёт timestep-too-small).
*
* Канал:  g(Vgs) = 79.4*sm(Vgs-1.5),  sm(x)=0.5*(x+sqrt(x^2+0.02))
*         I = g*Vds/(1+|Vds|/0.33)   (триодная область 1.2мОм, насыщение ~275А)
* Затвор: Cgs = 10нФ (реальный заряд затвора ~100нК @ 12В).
* Выводы: D G S  (сток, затвор, исток)
.subckt HYG012N03 D G S
Cgs G S 10n
B1 D S I = 79.4*0.5*(V(G,S)-1.5+sqrt(pow(V(G,S)-1.5,2)+0.02))*0.5*(V(D,S)+sqrt(pow(V(D,S),2)+0.001))/(1+0.5*(V(D,S)+sqrt(pow(V(D,S),2)+0.001))/0.33)
.ends HYG012N03